臺灣板橋地方法院刑事判決　　　　　　　94年度訴字第1905號
公　訴　人　臺灣板橋地方法院檢察署檢察官
被　　　告　丙○○
　　　　　　　　　　(現羈押於臺灣臺北看守所)
選任辯護人　甲○○律師
上列被告因違反槍砲彈藥刀械管制條例等案件，經檢察官提起公
訴（九十四年度偵字第一一九四五號），本院判決如下：
    主  文
丙○○未經許可，寄藏其他可發射子彈具有殺傷力之改造手槍，
累犯，處有期徒刑年陸月，併科罰金新臺幣陸萬元，罰金如易
服勞役，以新臺幣玖佰元即銀元佰元折算壹日。扣案仿FN廠一
九一○型半自動手槍製造之金屬玩具手槍，換裝土造金屬槍管之
改造手槍壹支（含彈匣壹個，槍枝管制編號000000000
0）、直徑七．九三mm金屬彈頭之土造子彈壹顆，均沒收。
被訴販賣第二級毒品部分無罪。
    事  實
一、丙○○曾於民國八十九年十一月間、九十年十一月間、十二
    月間，分別因違反毒品危害防制條例案件，經本院判處有期
    徒刑六月、三月、六月確定，前二罪定其應執行刑為八月，
    與最後一罪接繼執行至九十二年二月三日縮刑期滿執行完畢
    ，猶不知悔改，明知可發射金屬子彈具有殺傷力之改造手槍
    及可供該槍枝使用具有殺傷力之子彈，係槍砲彈藥刀械管制
    條例所列管之槍枝及彈藥，非經中央主管機關內政部許可，
    不得寄藏，竟仍基於寄藏其他可發射子彈具有殺傷力之改造
    手槍及子彈之犯意，於九十四年六月下旬某日，未經許可，
    在臺北縣三重市○○路街八十巷二十五號前，受真實姓名不
    詳自稱「蔡志偉」之成年男子之託，寄藏所交付具有殺傷力
    仿FN廠一九一○型半自動手槍製造之金屬玩具手槍，換裝土
    造金屬槍管改造之手槍乙支（槍枝管制編號0000000
    000）及直徑七．九三mm金屬彈頭之土造子彈二顆。丙○○收受後即將上揭改造手槍、土造子彈藏放於臺北縣三重市
    ○路○街八十巷二十五號之三住處房間之床頭櫃內。嗣於九
    十四年七月十一日下午九時三十分許，在上址為警查獲，並
    扣得上揭改造手槍乙支（含彈匣一個）、土造子彈二顆（經
    送鑑定採樣試射一顆）。
二、案經臺北縣政府警察局新莊分局移送臺灣板橋地方法院檢察
    署檢察官偵查起訴。
    理  由
壹、有罪部分：
一、訊據被告丙○○對於上揭寄藏改造手槍、土造子彈之犯行均
    坦承不諱。又本件扣案之手槍及子彈經鑑定結果為送鑑手槍
    乙枝（槍枝管制編號0000000000）認係仿FN廠一
    九一○型半自動手槍製造之金屬玩具手槍，換裝土造金屬槍
    管改造而成之改造手槍，保險鈕斷裂，惟不影響槍枝之擊發
    功能，仍可擊發適用子彈，認具殺傷力；送鑑子彈二顆，認
    均係土造子彈（具直徑約七．九三mm金屬彈頭），採樣試射
    一顆，可擊發，認均具殺傷力，有內政部警政署刑事警察局
    九十四年八月九日刑鑑字第○九四○一○七三六九號槍彈鑑
    定書一份在卷可參（詳見九十四年度偵字第一一九四五號卷
    第七七頁），被告自白與事實相符，事證明確，犯行洵堪認
    定，應依法論科。
二、核被告所為，係犯槍砲彈藥刀械管制條例第八條第四項之未
    經許可寄藏其他可發射子彈具有殺傷力之改造手槍罪及槍砲
    彈藥刀械管制條例第十二條第四項之未經許可寄藏子彈罪。
    又寄藏係指受託寄存並為藏匿，受託保管之人於事理本質上
    當然持有該標的物，故保管本身即為寄藏概念之核心，其因
    保管本身所為之持有，即為寄藏之當然結果（最高法院七十
    四年台上字第三四○○號判例意旨參照），是持有行為既為
    寄藏行為之當然結果，自不另就被告持有槍、彈之行為予以
    論罪。被告一行為同時寄藏上揭改造手槍及土造子彈，係一
    行為觸犯數罪名，為想像競合犯，應依刑法第五十五條之規
    定從較重之未經許可寄藏其他可發射子彈具有殺傷力之改造
    手槍罪處斷。被告曾於八十九年十一月間、九十年十一月間
    、十二月間，分別因違反毒品危害防制條例案件，經本院判
    處有期徒刑六月、三月、六月確定，前二罪定其應執行刑為
    八月，與最後一罪接繼執行至九十二年二月三日縮刑期滿執
    行完畢，此有臺灣高等法院被告前案紀錄表足稽，於五年以
    內再犯本件最重本刑為有期徒刑以上之罪，為累犯，應依刑
    法第四十七條之規定加重其刑。爰審酌被告未經許可寄藏具
    有殺傷力之上揭改造手槍及土造子彈，已造成社會治安之潛
    在危險，惟於犯罪後坦承犯罪，已有悔意，及其犯罪之動機
    、目的、手段等一切情狀，分別量處如主文所示之刑，並就
    罰金部分諭知易服勞役之折算標準，以資懲儆。扣案具殺傷
    力之仿FN廠一九一○型半自動手槍製造之金屬玩具手槍，換
    裝土造金屬槍管改造之手槍乙支（槍枝管制編號00000
    00000）及直徑七．九三mm金屬彈頭之土造子彈一顆，
    均屬違禁物，應依刑法第三十八條第一項第一款之規定，宣
    告沒收；至上揭查扣土造子彈，其中於刑事警察局鑑定時採
    樣試射一顆，於試射後僅餘已不具殺傷力之彈殼、變型之彈
    頭，已失子彈之效用，既均非屬違禁物，自無庸宣告沒收。
貳、無罪部分：
一、公訴意旨略以：被告丙○○意圖營利，向綽號「小芳」之不
    詳姓名年籍女子以新臺幣（下同）二萬五千元購入第二級毒
    品安非他命一兩並分裝後，即以每小包○．八公克一千五百
    元之價格，於九十四年六月中旬某日，在臺北縣三重市○路
    ○街八十巷二十五號四樓，出售第二級毒品安非他命予乙○○，因認被告涉犯毒品危害防制條例第四條第二項之販賣第
    二級毒品罪嫌云云。
二、按犯罪事實應依證據認定之，無證據不得認定犯罪事實；不
    能證明被告犯罪者，應諭知無罪之判決，刑事訴訟法第一百
    五十四條第二項、第三百零一條第一項分別定有明文。次按
    訊問被告，除有急迫情況且經記明筆錄者外，應全程連續錄
    音；必要時，並應全程錄影。又筆錄內所載之被告陳述與錄
    音或錄影之內容不符者，除有急迫情況且經記明筆錄而未錄
    音、錄影之情形外，其不符之部分，不得作為證據。刑事訴
    訟法第一百條之一第一項、第二項定有明文。故審理事實之
    法院，遇有被告抗辯其未有如訊問筆錄所載之陳述時，應先
    調取該訊問過程之錄音或錄影帶，加以勘驗，以判斷該筆錄
    所載被告之陳述得否作為證據。而被告以外之人於司法警察
    官或司法警察調查中所為之陳述，與審判中不符時，其先前
    之陳述具有較可信之特別情況，且為證明犯罪事實存否所必
    要者，依刑事訴訟法第一百五十九條之二規定，固得為證據
    。惟其先前之陳述，如何「具有較可信之特別情況」？此例
    外情形，自應有嚴格之證明，始符合上開規定，不得單憑警
    詢距案發時間較近，即逕謂該陳述較為可採。否則，警詢之
    時間順序通常在先，豈不造成該審判外陳述之證據價值，因
    距案發時間較近，即優於審判中經具結、詰問等程序所為陳
    述之不當結果。又被告以外之人於檢察事務官、司法警察官
    或司法警察調查中所為之陳述，基於實體發現真實之訴訟目
    的，依第一百五十九條之二規定，如與審判中之陳述不符時
    ，經比較結果，其先前之陳述，相對「具有較可信之特別情
    況」，且為證明犯罪事實存否所「必要」者，亦例外地賦與
    證據能力。是所謂「相對特別可信性」，係指陳述是否出於
    供述者之真意、有無違法取供情事之信用性而言，故應就偵
    查或調查筆錄製作之原因、過程及其功能等加以觀察其信用
    性，據以判斷該傳聞證據是否有顯不可信或有特別可信之情
    況，而例外具有證據能力，此有最高法院八十八年度台上字
    第二五九一號、九十三年度台上字第二六四五號、九十四年
    度台上字第六二九號判決足資參照。
三、公訴人認被告丙○○涉有販賣第二級毒品罪嫌無非係以證人
    乙○○於警詢中之證詞，扣案之安非他命四十八小包為其論
    據。訊據被告堅詞否認有販賣第二級毒品犯行，辯稱：伊認
    識乙○○之女友，與乙○○不熟，並未販賣第二級毒品安非
    他命予乙○○，扣案之第二級毒品安非他命、吸食器及分裝
    袋等物係供自己施用毒品之用，並無販賣等語。經查：證人
    即另案被告乙○○於警詢時固供承：「我最近一次約九十四
    年六月中旬晚上前往他（按指丙○○）住處三重市○路○街
    八十巷二十五號四樓直接向他買，我是向他買安非他命價錢
    為新臺幣一千五百元，重量約○．八公克。」云云（見九十
    四年度偵字第一一九四五號卷第十五頁），偵查中證人乙○○隨即翻異前詞結證稱：「（問：有無向丙○○買過毒品？
    ）沒有。」、「（提示警詢筆錄問：對警詢筆錄有無意見？
    ）我不是如此說。不實在，他（指警員）自己打字後給我簽
    名。」等語（見同上偵卷第六十六頁），再於本院審理時結
    證稱：伊只見過被告一面，不認識被告，警察問伊毒品何來
    伊係供稱向阿偉拿的，警詢筆錄有關指證被告販賣毒品安非
    他命之事，係到分局時警察將筆錄寫好，再交由伊簽名，被
    告並未販賣毒品予伊等語，是證人即乙○○於司法警察官調
    查中所為之陳述，與審判中顯有不符之情況。經調閱本院九
    十四年度易字第七四四號乙○○所涉違反毒品危害防制條例
    案件全卷，該案被告為乙○○，依刑事訴訟法第一百條之一
    第一項、同條之二之規定，司法警察官詢問被告時應全程連
    續錄音，證人乙○○於警詢時所證有關被告涉犯販賣第二級
    毒品罪嫌之證詞，是否出於自由意志，警詢中是否陳述有如
    上揭警詢筆錄所載之內容，亦或僅係由警員將寫好之筆錄供
    證人朗讀等情形，原可以警詢錄音帶內容加以判斷認定，惟
    本院調閱上揭乙○○所涉違反毒品危害防制條例案件卷附之
    警詢錄音帶進行勘驗後，結果該警詢錄音帶，係空白無任何
    詢問乙○○之錄音內容，此有本院調取之上揭卷宗及勘驗筆
    錄一紙足稽，與證人即製作該次筆錄之警員丁○○於本院審
    理時所證：伊於詢問乙○○時有全程錄音，相關錄音帶附於
    警卷中云云不符，不能證明警員製作警詢筆錄時有遵守刑事
    訴訟法第一百條之一第一項、同條之二應全程連續錄音之規
    定，證人乙○○於偵查中及本院審理時均結證稱：伊警詢筆
    錄中有關指證被告販賣第二級毒品犯行之詞，係由警員寫好
    後交伊簽名等語，無從證明有不實之處，進而證人乙○○在
    警詢中所證被告販賣第二級毒品安非他命云云，即無證據證
    明非出於非法取供及證人真意下所為，證人丁○○雖於本院
    審理時結證：證人乙○○於警詢中係出於自由意志下所為陳
    述云云，惟丁○○為本次警詢筆錄之製作人，其為維護己身
    利益，原證稱警詢有錄音一事，業經本院查與事實不合，已
    如上述外，此一證詞，難期出於公正真實之回答，自無法用
    以為有較可信之特別情況之證明，綜上，本院查無證據證明
    ，證人乙○○警詢筆錄，係出於其真意，而無違法取供情事
    ，此一證人乙○○警詢中之證詞，與其審判中證詞不符，經
    比較結果，其先前之陳述，又無相對「具有較可信之特別情
    況」，無從例外賦與該審判外證詞有證據能力。末查，扣案
    安非他命四十八小包（毛重三十六．八公克）、分裝袋一包
    及吸食器一組，被告供承係供己施用毒品所用之物，被告為
    警查獲時所採之尿液經送臺灣檢驗科技股份有限公司檢驗呈
    施用甲基安非他命之陽性反應，此有該公司出具之濫用藥物
    尿液檢驗報告一紙附於本院卷足按，是被告所辯上揭扣案物
    係供己施用毒品之用應非全然無稽，又查無被告販入上揭毒
    品時係出於營利意圖，不能證明被告有販賣第二級毒品犯行
    ，自應為無罪判決之諭知，以免冤抑。
四、被告所涉施用第二級毒品犯行，業經檢察官併被告前所涉犯
    施用毒品案件，由本院以九十四年度易字第七九七號案件一
    併審理，判處有期徒刑十月，嗣經上訴臺灣高等法院，該院
    以九十四年度上易字第一九五八號案件受理中，併此敘明。
據上論斷，應依刑事訴訟法第二百九十九條第一項前段、第三百
零一條第一項前段，槍砲彈藥刀械管制條例第八條第四項、第十
二條第四項，刑法第十一條前段、第五十五條、第四十七條、第
三十八條第一項第一款、第四十二條第二項前段，罰金罰鍰提高
標準條例第二條，現行法規所定貨幣單位折算新臺幣條例第二條
，判決如主文。
本案經檢察官朱立豪到庭執行職務
中　　華　　民　　國　　94　　年　　11　　月　30　　　日
              臺灣板橋地方法院刑事第十七庭
                     審判長法　官   張江澤
                           法  官   絲鈺雲
                           法  官   王綽光
以上正本證明與原本無異
如不服本判決應於送達後10日內向本院提出上訴狀
                            書記官　林貴卿
中　　華　　民　　國　　94　　年　　12　　月　　6 　　日
附錄本案論罪科刑法條全文：
槍砲彈藥刀械管制條例第八條、第十二條
